---
title: "Ćwiczenie_2"
author: "Gabriel Rączkowski"
format: 
  html:
    self-contained: true
    theme:
      light: cosmo
      dark: darkly
    fontsize: 1.0em
    toc: true
    toc-location: left
    toc-title: "Spis tresci"
    number-sections: true #numeracja naglowkow
    code-fold: show #mozna kod zmniejszac
    code-summary: "Ukryj/Pokaz kod"
    code-tools: true
    code-block-bg: "lightgrey"
    code-block-border-left: "black" 
    code-line-numbers: true
    code-copy: false
execute:
  warning: false
  echo: true
  error: false
editor: visual
editor_options: 
  chunk_output_type: console
---

MRZ: Uwzględnij uwagi z konspektu ćwiczenie 1, nie będę się powtarzał.

```{r}
#| message: false
#| warning: false
#| echo: false
#include
library(tidymodels) 
library(skimr) 
library(GGally) 
library(openair) 
tidymodels_prefer()

```

```{r}
#ogladamy dane
air <- mydata |> selectByDate(year = 2004) 
air |> skim()
air |> glimpse()


corcc <-
  air |>
  as_tibble() |>
  na.omit() |> 
  select(-c(date)) 
cor(corcc) # sprawdzam korelacje

#wysoka korelacje maja:
# no2 oraz nox z większością parametrów

```

```{r}
air <- air |> na.omit()

set.seed(222)
air[sample(1:nrow(air), size = 300, replace = F),] |> 
  select(nox, no2) |> 
  ggpairs()
```

```{r}
library(ggpubr)
# wykres regresji liniowej, do sprawdzenia danych 
set.seed(222)
air[sample(1:nrow(air), size = 300, replace = F),] |> 
  select(nox, no2) |> 
  ggplot(aes(nox, no2)) +
  geom_point() +
  geom_smooth(method = "lm", se = T, formula = y ~ x) + 
  stat_cor(label.x = 10, label.y = 80) + 
  stat_regline_equation(label.x = 10, label.y = 86) +
  theme_bw()
```

```{r}
air |>    
  ggplot(aes(date, o3)) +     
  geom_line() +     
  theme_bw()

air |> 
  pull(o3) |> 
  range() 


air <-
  air |>
  mutate(ozone = cut(
    o3,
    breaks = c(-0.1, 10, 42),
    labels = c("Niskie", "Wysokie")
  ))

air |> 
  count(ozone) |> 
  mutate(prop = n/sum(n))
```

```{r}
set.seed(222)
data_split <- initial_split(data = air, prop = 3/4, strata = ozone)
train_data <- training(data_split)
test_data <-  testing(data_split)

length(t(test_data))
length(t(train_data))
```

Recipe, myślę, że można wykluczyć znacznie więcej zmiennych niż tylko date.

Proponuję zestaw treningowy w recipe, a nie pełny. `o3` - musi być ID, bo to trochę bez sensu jest stosować, model będzie idelany, było takie pytanie na zajęciach

Jeszcze jakie zmienne usunąć z zmiennych objaśniających.

```{r}

air_recipe <-
  recipe(ozone ~ ., data = train_data) |>
  update_role(date, o3, new_role = "ID") |>  
  step_BoxCox(ws, nox, no2) |>  
  step_date(date, features = c("month"))  |> 
  step_dummy(all_nominal_predictors()) |> 
  step_zv(all_predictors())



air_recipe |> summary()
```

```{r}
air_recipe |> prep() |> bake(train_data) |> _[1:10,] |> DT::datatable()
```

```{r}
lr_mod <- 
  logistic_reg() |> 
  set_engine("glm")


logi_work <- 
  workflow() |> 
  add_model(lr_mod) |> 
  add_recipe(air_recipe)

logi_work


logi_fit <-  
  logi_work |> 
  fit(data = train_data)



logi_fit |> 
  extract_fit_parsnip() |> 
  tidy()

logi_fit |> 
  extract_recipe()
```

```{r}
predict(logi_fit, test_data, type = "prob")

pred_test <- 
  augment(logi_fit, test_data) |>
  select(
    -date,
    -no2,
    -nox,
    -ws,
    -so2,
    -co,
    -pm10,
    -pm25,
    -wd
  )
pred_test



pred_test  |> 
  roc_curve(truth = ozone, .pred_Niskie) |> 
  autoplot()

pred_test |> 
  roc_auc(truth = ozone, .pred_Niskie)
```

Nie obliczono parametrów

```{r}
# roc_auc
pred_test |> 
  roc_auc(truth = ozone, .pred_Niskie)
# accuracy()
pred_test |> 
  accuracy(truth = ozone, .pred_class)
```

```{r}
test <- augment(logi_fit, new_data = test_data) 

# wybór wiely metryk
# patrz: https://yardstick.tidymodels.org/articles/metric-types.html


multi <- metric_set(roc_auc, average_precision)

# Zobacz jakie to proste 

test |> 
  mutate(month = lubridate::month(date)) |> 
  multi(ozone, .pred_Niskie) |> 
  gt::gt() |> 
  gt::fmt_number(decimals = 2)


test |> 
  mutate(month = lubridate::month(date)) |> 
  group_by(month) |> 
  multi(ozone, .pred_Niskie) |> 
  pivot_wider(names_from = .metric, values_from = .estimate) |> 
  arrange(roc_auc) |> 
  gt::gt() |> 
  gt::fmt_number(decimals = 2)

```
